【裁判字號】    97,聲再,252
【裁判日期】    970804
【裁判案由】    毒品危害防制條例
【裁判全文】
臺灣高等法院刑事裁定             97年度聲再字第252號
再審聲請人
即受判決人  甲○○
                    （現於台灣台北監獄執行中）
上列聲請人因違反毒品危害防制條例案件，對於本院九十六年度
上訴第二二三二號，中華民國九十六年十二月二十八日第二審確
定判決，聲請再審，本院裁定如下：
    主  文
再審之聲請駁回。
    理  由
一、按刑事訴訟法第四百二十條第一項第六款關於得憑以作為再
    審原因之「發見確實之新證據」，係指該證據於事實審法院
    判決前已經存在，為法院、當事人所不知，不及調查斟酌，
    至其後始行發見，且就證據本身形式上觀察，固不以絕對不
    須經過調查程序為條件，但必須顯然可認為足以動搖原確定
    判決，而為受判決人無罪、免訴或輕於原判決所認罪名之判
    決者為限。又該條既係規定輕於原判決所認「罪名」，自與
    輕於原判決所宣告之「罪刑」有別，所謂輕於原判決所認罪
    名，應指與原判決所認罪名比較，其法定刑較輕之相異罪名
    而言，例如原認放火罪，實係失火罪；原認殺尊親屬罪，實
    係普通殺人罪；原認血親和姦罪，實係通姦罪等是。至於同
    一罪名之有無加減刑罰之原因者，僅足影響科刑範圍而罪質
    不變，即與「罪名」無關，自不得據以再審。從而自首、未
    遂犯、累犯、連續犯等刑之加減，並不屬於上揭所指罪名之
    範圍（最高法院七十年度第七次刑事庭會議決議意旨參照）
    。此外，再審係為原確定判決認定事實錯誤而設之救濟程序
    ，倘所指摘者，係關於原確定判決適用法律不當之情形，核
    屬非常上訴之範疇，非聲請再審所得救濟。
二、聲請再審意旨略謂：伊受判決的二個案件，其案號分別為本
    院九十六年度上訴字第二二三二號及九十二年度五一五七號
    ，該二案之犯罪行為，實係基於一個概括犯意、反覆為之者
    ，此由相距時間雖二年有餘，惟其間伊並未有遭起訴或入監
    所執行之情形可見。縱然二案製毒場所不同，仍屬所在多有
    ，尤以技術指導者皆為卲遠來，可知不論其時、地、人等要
    素，皆符合連續犯之要件。伊固不諳訴訟程序，錯失抗辯二
    行為得以連續犯一罪論處，另一案為免訴之機會。但伊之案
    件若能一罪免受刑罰，必能早日重返社會，正當工作，不再
    違法。爰依刑事訴訟法第四百二十條第一項第六款，以「發
    見確實之新證據」為由，聲請再審云云。
三、本院查：本件再審聲請人所主張者，無非法律適用當否之問
    題，乃屬就後案得否非常上訴之範疇。其在前案之事實認定
    方面，既無爭執，亦與刑事訴訟法第四百二十條第一項第六
    款所稱之確實新證據不符，且非有足認應受輕於原判決所認
    罪名之情形，依照上揭說明，其聲請就前案予以再審，於法
    不合，應予駁回。況其所稱應適用連續犯之情形，業經後案
    之確定判決，於理由內詳加說明所言毫不可採（見該判決第
    十四、十五頁），訴訟程序中亦有委任辯護人，防禦權已經
    充分行使，附此指明。
據上論斷，應依刑事訴訟法第四百三十四條第一項，裁定如主文
。
中    華    民    國    97    年    8     月    4     日
                  刑事第十九庭審判長法  官  黃金富
                                    法  官  魏新國
                                    法  官  洪昌宏
以上正本證明與原本無異。
不得抗告。
                                    書記官  王韻雅
中    華    民    國    97    年    8     月    4     日


司法院資訊處製作；財團法人民間司法改革基金會備份。
